最高法院民事裁定　　　　　　　　　　111年度台上字第437號
上　訴　人　陳雅萍
　　　　　　陳敬欣
共　　　同
訴訟代理人　黃培鈞律師
被 上訴 人　柯玉鳳
上列當事人間請求所有權移轉登記事件，上訴人對於中華民國11
0年11月23日臺灣高等法院高雄分院第二審判決（109年度上字第
50號），提起上訴，本院裁定如下：
    主  文
上訴駁回。
第三審訴訟費用由上訴人負擔。
    理  由
按上訴第三審法院，非以原判決違背法令為理由，不得為之；又
判決不適用法規或適用不當者，為違背法令；且提起上訴，上訴
狀內應記載上訴理由，表明原判決所違背之法令及其具體內容，
暨依訴訟資料合於該違背法令之具體事實，其依民事訴訟法第46
9條之1規定提起上訴者，並應具體敘述為從事法之續造、確保裁
判之一致性或其他所涉及之法律見解具有原則上重要性之理由。
同法第467條、第468條、第470條第2項定有明文。是當事人提起
上訴，如依同法第469 條規定，以原判決有該條所列各款情形之
當然違背法令為理由時，其上訴狀或理由書應表明該判決有合於
各該條款規定情形之具體內容，及係依何訴訟資料合於該違背法
令之具體事實；如依同法第469條之1規定，以原判決有前條以外
其他不適用法規或適用不當為理由時，其上訴狀或理由書應表明
該判決所違背之法令條項，或有關解釋字號，或成文法以外之習
慣或法理、法則等及其具體內容，暨係依何訴訟資料合於該違背
法令之具體事實，並具體敘述為從事法之續造、確保裁判之一致
性或其他所涉及之法律見解具有原則上重要性之理由。上訴狀或
理由書如未依上述方法表明，或其所表明者與上開法條規定不合
時，即難認為已合法表明上訴理由，其上訴自非合法。本件上訴
人對於原判決提起上訴，雖以原判決違背法令為由，惟核其上訴
理由狀所載內容，係就原審取捨證據、認定事實之職權行使所論
斷：被上訴人出面洽談、簽約、支付定金、中金及貸款，買受坐
落屏東縣○○市○○段666-1地號土地及其上1994建號即門牌號
碼同市○○路164建物（下稱系爭房地）。上訴人無法舉證證明
其母即被繼承人黃緊娘與被上訴人間，就系爭房地有借名登記契
約，是其主張黃緊娘死亡後，借名關係消滅，依民法第179條、
第541條第2項規定及繼承之法律關係，請求被上訴人將系爭房地
所有權移轉登記予上訴人公同共有，洵屬無據，不應准許等情，
指摘其為不當，並就原審所為論斷，泛言未論斷、違法，而非表
明該判決所違背之法令及其具體內容，暨依訴訟資料合於該違背
法令之具體事實，並具體敘述為從事法之續造、確保裁判之一致
性或其他所涉及之法律見解具有原則上重要性之理由，難認其已
合法表明上訴理由。依首揭說明，應認其上訴為不合法。
據上論結，本件上訴為不合法。依民事訴訟法第481條、第444條
第1項、第95條、第78條，裁定如主文。
中    華    民    國   111    年    2     月    9     日
                      最高法院民事第八庭
                          審判長法官  陳  玉  完  
                                法官  周  舒  雁  
                                法官  陳  麗  玲  
                                法官  黃  書  苑  
                                法官  謝  說  容  
本件正本證明與原本無異
                                      書  記  官 
中    華    民    國   111    年    2     月    22    日